【裁判字號】    96,交抗,282
【裁判日期】    970103
【裁判案由】    聲明異議
【裁判全文】
臺灣高等法院高雄分院刑事裁定         96年度交抗字第282號
抗  告  人
即受處分人  甲○○
上列抗告人因聲明異議案件，不服臺灣高雄地方法院中華民國96
年11月27日裁定（96年度交聲字第885 號），提起抗告，本院裁
定如下：
    主  文
抗告駁回。
    理  由
一、原審以：(一)本件聲明異議意旨略以：異議人即受處分人甲○
    ○於民國96年5 月3 日上午9 時10分許，騎乘車牌號碼YET-
    157 號重型機車沿高雄市○○○街由西向東方向行駛，行經
    熱河一街與民族一路口欲2 段式左轉，當時異議人仍靠人行
    道旁行駛，並未在人行道上行駛，為此，請求撤銷原處分等
    語。(二)按汽車駕駛人，駕車行駛人行道者，處新臺幣600 元
    以上1,800 元以下罰鍰，道路交通管理處罰條例第45條第6
    款定有明文。又汽車駕駛人有第45條之情形者，除依原條款
    處罰鍰外，並記違規點數1 點，道路交通管理處罰條例第63
    條第1 項第1 款亦定有明文。(三)經查，本件異議人甲○○於
    96年5 月3 日上午9 時10分許，騎乘車牌號碼YET-157 號重
    型機車沿高雄市○○○街由西向東方向行駛，行經熱河一街
    與民族一路口時，適有林長松駕駛車牌號碼3090-LX 自用小
    客車，沿高雄市○○○路由南向北方向行駛，行經上開路口
    欲左轉熱河一街，2 車發生碰撞之事實，此為異議人所不爭
    執，並有高雄市政府警察局交通警察大隊96年8 月7 日高市
    警交五字第0960016807號函文1 紙及現場照片9 張在卷可稽
    ，應堪信為真實。經本院檢視上開現場照片，事故碰撞地點
    係在熱河一街南側人行道上，而佐以異議人於事發當時係行
    駛於熱河一街上，顯見異議人於上開時、地騎乘機車行經熱
    河一街與民族一路口時，係行駛在熱河一街南側人行道上甚
    明。是原處分機關據以認定異議人駕駛機車行駛人行道，而
    依道路交通管理處罰條例第45條第6 款及第63條第1 項第1
    款規定，裁處罰鍰新臺幣600 元，並記違規點數1 點，於法
    並無不當。從而，本件異議為無理由，因而駁回異議人異議
    之聲明。
二、經查：抗告人即受處分人確實有騎乘機車行駛於人行道之事
    實，有現場照片附於原審卷可證，原審裁定並無不合，抗告
    人仍執前詞，否認違規，指摘原裁定不當，為無理由。至抗
    告人所指發生車禍之他方當事人林長松違規衝出人行道之事
    實，僅為林長松本人是否有交通違規，仍不影響本件抗告人
    確有違規之認定，本件抗告，並無理由，應予駁回。
據上論結，應依道路交通案件處理辦法第26條，刑事訴訟法第41
2 條，裁定如主文。
中    華    民    國    97    年    1     月    3     日
                  刑事第五庭    審判長法  官  曾永宗
                                      法  官  王伯文
                                      法  官  任森銓
以上正本證明與原本無異。
不得再抗告。
中    華    民    國    97    年    1     月    3     日
                                      書記官  廖素珍


司法院資訊處製作；財團法人民間司法改革基金會備份。
